最高法院民事裁定　　　　　　　一○○年度台抗字第四八四號
再　抗告 人　陳許淑讓
代　 理　人　陳 佳 瑤律師
　　　　　　 鄭 佑 祥律師
上列再抗告人因與相對人蔡張紅玉等間聲請塗銷假處分登記聲明
異議事件，對於中華民國一○○年二月二十五日台灣高等法院裁
定（九十九年度抗字第一八三一號），提起再抗告，本院裁定如
下：
    主  文
再抗告駁回。                                            
再抗告程序費用由再抗告人負擔。
    理  由
按假處分，非因請求標的之現狀變更，有日後不能強制執行，或
甚難執行之虞者，不得為之（民事訴訟法第五百三十二條第二項
）。故如對於請求標的之現狀之變更，已不能為強制執行者（如
標的物已滅失），即無施以假處分予以保全之必要。本件再抗告
人以：其曾持台灣板橋地方法院（下稱板橋地院）九十三年度裁
全字第八○六三號裁定，聲請同法院就坐落新北市○○區○○段
一七四八號土地（下稱系爭土地）上、未辦保存登記之門牌新北
市○○區○○街臨一五一號建物（下稱系爭建物），囑託地政事
務所實施假處分查封登記完畢。詎系爭土地所有權人余阿坤等竟
擅自於民國九十九年三月一日，僱工拆除系爭建物，余阿坤更具
狀聲請板橋地院塗銷前開假處分查封登記，其為此聲明異議，請
求板橋地院駁回余阿坤之聲請，板橋地院司法事務官為駁回其聲
明異議之處分，經其提出異議後，板橋地院裁定駁回其異議，其
對之提起抗告。原法院以：板橋地院於九十九年四月二十一日履
勘現場時，發現系爭土地係供停車場使用，其上已無任何建物，
再抗告人與相對人在場就此狀況均無反對表示，業經調取板橋地
院九十四年度執全字第八一三號執行案卷核閱無訛。足見系爭建
物確已滅失，就系爭建物所為之查封登記，已失所附麗，無繼續
施以假處分保全之必要，加以為維護土地資料登記之正確性，法
院自得依職權或依聲請囑託地政機關塗銷系爭建物之原查封登記
。而系爭土地所有權人擅自拆除系爭建物，是否涉有不法？再抗
告人得否請求損害賠償？乃另一問題，與本件查封登記應否塗銷
之判斷無關。是板橋地院以系爭建物業已滅失為由，囑託新北市
三重地政事務所塗銷系爭建物之假處分查封登記，於法並無不合
。因而維持板橋地院所為駁回異議之裁定，駁回再抗告人對該裁
定之抗告。揆諸首開說明，並無適用法規顯有錯誤之情事。再抗
告意旨仍執陳詞，指摘原裁定不當，求予廢棄，非有理由。
據上論結，本件再抗告為無理由。依強制執行法第三十條之一，
民事訴訟法第四百九十五條之一第二項、第四百八十一條、第四
百四十九條第一項、第九十五條、第七十八條，裁定如主文。
中    華    民    國  一○○  年    六    月   十六   日
                      最高法院民事第一庭
                          審判長法官  蕭  亨  國  
                                法官  李  慧  兒  
                                法官  高  孟  焄  
                                法官  黃  義  豐  
                                法官  袁  靜  文  
本件正本證明與原本無異
                                      書  記  官  
中    華    民    國  一○○  年    六    月  二十八  日
                                                    m